---
title: "Lab04_Franco"
author: "Heloisa Franco Gomes - 187932"
format: typst
editor: visual
---

#### **Questão 1**

```{r}
library(readxl)
library(tidyverse)
```

#### **Questão 2**

```{r}
fname <- "WDIEXCEL.xlsx"
file.exists(fname)
```

#### **Questão 3**

```{r}
countries <- read_excel(fname, sheet = "Country")
```

#### **Questão 4**

```{r}
countries <- countries %>%
  filter(`Country Code` %in% c("BRA", "ARG", "USA", "CHN", "IND"))
countries
```

#### **Questão 5**
O arquivo `WDI_Data.csv` original possui quase 400 mil linhas (referentes a todos os 
países do mundo), o que excedia a memória disponível no ambiente do Posit Cloud e 
causava falhas ao tentar processá-lo. Por esse motivo, o arquivo foi pré-filtrado via 
terminal (comando `grep`), mantendo apenas as linhas referentes aos 5 países 
selecionados na Questão 4, antes da leitura no R.
```{r}
WDI <- read_csv2("WDI_Data_filtrado.csv")
```

#### **Questão 6**

```{r}
WDI <- WDI %>% 
  select(`Country Code`, `Indicator Code`, `1960`:`2025`)
```

#### **Questão 7**

```{r}
glimpse(WDI)
```

Dá pra ver que cada ano virou uma coluna, então não está tidy (o certo seria ter uma coluna só pra ano). Usei pivot_longer pra resolver isso.

```{r}
WDI <- WDI %>% 
  pivot_longer(cols = `1960`:`2025`, names_to = "YEAR", values_to = "value")

WDI
```

#### **Questão 8**

```{r}
class(WDI$YEAR)
```

É character mesmo, então é preciso converter pra integer.

```{r}
WDI <- WDI %>% 
  mutate(YEAR = as.integer(YEAR))

class(WDI$YEAR)
```

#### **Questão 9**

A coluna Short Name está presente apenas no objeto countries, não em WDI. Portanto, não é suficiente apenas filtrar as linhas: é necessário trazer essa coluna para dentro de WDI por meio de um join. Como o objetivo é adicionar uma nova coluna (e não somente filtrar linhas), trata-se de um mutating join (inner_join), e não de um filtering join.

O filtro dos países já havia sido aplicado na Q6, no momento da leitura dos dados, pois sem esse filtro o pivot_longer da Q7 ultrapassava a capacidade de memória disponível (o conjunto de dados original possui quase 400 mil linhas, referentes a todos os países do mundo).

Antes do join, foi aplicado um pivot_wider para reorganizar os indicadores em colunas, permitindo selecionar diretamente a variável SP.DYN.CBRT.IN.

```{r}
WDI <- WDI %>% 
  pivot_wider(names_from = `Indicator Code`, values_from = value) %>% 
  inner_join(countries %>% select(`Country Code`, `Short Name`), by = "Country Code") %>% 
  select(`Country Code`, `Short Name`, YEAR, SP.DYN.CBRT.IN)

WDI
```

#### **Questão 10**

```{r}
WDI <- WDI %>% 
  arrange(`Country Code`, YEAR)
```

#### **Questão 11**

```{r}
WDI %>% 
  filter(!is.na(SP.DYN.CBRT.IN)) %>% 
  ggplot(aes(x = YEAR, y = SP.DYN.CBRT.IN, color = `Short Name`)) +
  geom_line() +
  labs(x = "Ano", y = "Taxa de natalidade (SP.DYN.CBRT.IN)", color = "País",
       title = "Taxa de natalidade ao longo do tempo")
```
